臺灣新北地方法院刑事判決
111年度審訴字第649號
公  訴  人  臺灣新北地方檢察署檢察官
被      告  曾志宏




上列被告因傷害等案件，經檢察官提起公訴（111年度偵字第144
36號），被告於本院準備程序中就被訴事實為有罪之陳述，經本
院合議庭裁定由受命法官獨任進行簡式審判程序，判決如下：
    主  文
曾志宏犯攜帶兇器竊盜罪，處有期徒刑陸月，如易科罰金，以新
臺幣壹仟元折算壹日；扣案之電鑽、拔釘器、套筒扳手各壹支，
均沒收之。又犯傷害罪，處有期徒刑肆月，如易科罰金，以新臺
幣壹仟元折算壹日。應執行有期徒刑捌月，如易科罰金，以新臺
幣壹仟元折算壹日。
    事  實
一、曾志宏意圖為自己不法之所有，基於竊盜及毀損之犯意，於
    民國111年2月14日3時33分許，攜帶其所有客觀上足對人之
    生命、身體、安全構成威脅，具有危險性而可供兇器使用之
    電鑽、拔釘器、套筒扳手各1支，騎乘機車前往新北市○○區○
    ○路○○巷0號之選物販賣店，趁無人在內之際，以上開拔釘器
    、套筒扳手、電鑽破壞鄭棟坤所有放置於店內之兌幣機之鎖
    頭，致該兌幣機鎖頭遭破壞而失其效用，足生損害於鄭棟坤
    ，再徒手打開兌幣機門板，竊取兌幣機內放置之新臺幣（下
    同）10元硬幣共計2,504枚（共計2萬5,040元），得手後將
    之放置於機車腳踏板上正欲離去之際，為鄭棟坤透過監視器
    畫面發覺而前往現場阻攔，曾志宏為自現場逃逸，竟另基於
    傷害之犯意，徒手毆打鄭棟坤臉部、咬鄭棟坤手部並互相拉
    扯，致鄭棟坤受有頭部未明示部位鈍傷、右側手部開放性咬
    傷、下唇擦傷、左側手部擦傷、右側手肘擦傷等傷害。嗣經
    警據報前往現場處理而當場查獲，並扣得10元硬幣2,504枚
    （已發還鄭棟坤）、電鑽、拔釘器、套筒扳手各1支。
二、案經鄭棟坤訴由新北市政府警察局新莊分局報告臺灣新北地
    方檢察署檢察官偵查起訴。　
    理  由
壹、程序方面：
    本件被告曾志宏所犯係死刑、無期徒刑、最輕本刑為3年以
    上有期徒刑以外之罪，其於準備程序中就被訴事實為有罪之
    陳述，經法官告知簡式審判程序之旨，並聽取公訴人及被告
    之意見後，依刑事訴訟法第273條之1第1項規定，由本院合
    議庭裁定由受命法官獨任進行簡式審判程序，且依刑事訴訟
    法第273條之2及第159條第2項規定，不適用傳聞法則有關限
    制證據能力之相關規定，合先敘明。　　
貳、實體部分：
一、上揭犯罪事實，業據被告曾志宏於警詢時、偵查中、本院準
    備程序及審理時均坦承不諱，核與證人即告訴人鄭棟坤於警
    詢中之證述相符，並有衛福部樂生療養院診斷證明書1紙、
    新北市政府警察局新莊分局搜索扣押筆錄、扣押物品目錄表
    各1份、贓物認領保管單1紙、現場蒐證照片6張、告訴人傷
    勢照片2張、監視器錄影畫面截圖照片16張、監視器錄影畫
    面檔案光碟1片附卷可稽（見偵查卷第14、17至19、21至27
    頁）。又被告本案之行竊手法係以拔釘器、套筒扳手、電鑽
    破壞兌幣機之鎖頭後，打開兌幣機門板，而竊取兌幣機內之
    硬幣一節，已經被告於本院準備程序中供述明確，並有監視
    器錄影畫面截圖照片存卷可憑，而告訴人於警詢中亦清楚證
    述其兌幣機有遭破壞（見偵查卷第13頁），是被告於本次行
    竊過程中亦有同時損壞告訴人所有之兌幣機鎖頭一節，應可
    認定；再者，被告為警查獲時，經警當場扣得行竊工具電鑽
    、拔釘器、套筒扳手各1支，此有扣押物品目錄表1份在卷可
    參，並有監視器錄影畫面截圖照片及現場蒐證照片附卷可佐
    （見偵查卷第22頁編號3、第25頁編號14、15照片），是被
    告於本院準備程序時稱其行竊工具是電動起子不是電鑽云云
    ，應係時間久遠記憶錯誤所致，均附予敘明。綜上，足見被
    告前揭任意性自白與事實相符，洵堪採為認定事實之依據。
    本案事證明確，被告犯行均堪認定，應依法論科。
二、論罪科刑：
　㈠按刑法第321條第1項第3款之攜帶兇器竊盜罪，係以行為人攜
    帶兇器竊盜為其加重條件，此所謂兇器，其種類並無限制，
    凡客觀上足對人之生命、身體、安全構成威脅，具有危險性
    之兇器均屬之，且祇須行竊時攜帶此種具有危險性之兇器為
    已足，並不以攜帶之初有行兇之意圖為必要（最高法院79年
    度台上字第5253號判例意旨可資參照）。查，被告行竊時所
    攜帶之電鑽、拔釘器、套筒扳手各1支，均係金屬所製，且
    既能破壞兌幣機鎖頭，質地應屬堅硬，如以之攻擊人體，足
    以造成相當之傷害，是可認該等物品客觀上可對人之生命、
    身體、安全構成威脅，具有危險性，屬刑法第321條第1項第
    3款所稱之兇器。是核被告所為，係犯刑法第321條第1項第3
    款之攜帶兇器竊盜罪、同法第354條之毀損罪及同法第277條
    第1項之傷害罪。
  ㈡被告基於攜帶兇器行竊財物之單一決意，以破壞兌幣機鎖頭
    之毀損行為，同時實施竊盜之犯行，係以一行為同時觸犯攜
    帶兇器竊盜罪及毀損罪，為想像競合犯，應依刑法第55條之
    規定，從一重之攜帶兇器竊盜罪處斷。又被告於本次行竊過
    程中亦有同時損壞告訴人所有之兌幣機鎖頭一節，已如前述
    ，而就被告此部分之毀損行為，已據告訴人於警詢時提出告
    訴，此亦有告訴人該次之警詢筆錄在卷可參（見偵查卷第13
    頁），是被告此部分毀損犯行雖未據檢察官起訴，然因與檢
    察官起訴之攜帶兇器竊盜罪部分有想像競合犯之裁判上一罪
    關係，已如前述，為起訴效力所及，本院自應併予審究。
　㈢被告所犯上開攜帶兇器竊盜罪及傷害罪2罪間，犯意各別，行
    為互殊，應予分論併罰。
　㈣爰審酌被告正值壯年，不思以正當途徑賺取所需，貪圖己利
    而行竊及毀損他人財物，造成告訴人之財物損失，顯然欠缺
    尊重他人財產權之觀念，復因遭告訴人發覺攔阻其離去而徒
    手傷害告訴人，致告訴人受有上開傷勢，法治觀念淡薄，惟
    念其犯後坦承犯行，態度尚可，並衡酌其於107年間有因妨
    害自由、竊盜、過失傷害、肇事逃逸、搶奪及違反毒品危害
    防制條例等案件經法院論罪科刑及執行完畢紀錄，有臺灣高
    等法院被告前案紀錄表1份在卷可考，復兼衡其犯罪之動機
    、目的、手段、所竊得之財物數額、告訴人所受傷害程度，
    竊得財物業經警方扣押發還告訴人，及其自陳國中畢業之智
    識程度、入監所前從事裝潢工作、無須撫養家人之生活狀況
    等一切情狀，分別量處如主文所示之刑，並均諭知如易科罰
    金之折算標準，及定其應執行之刑並諭知如易科罰金之折算
    標準，以資懲儆。
三、沒收:
　㈠按供犯罪所用、犯罪預備之物或犯罪所生之物，屬於犯罪行
    為人者，得沒收之，刑法第38條第2項前段定有明文。又犯
    罪所得，屬於犯罪行為人者，沒收之；前二項之沒收，於全
    部或一部不能沒收或不宜執行沒收時，追徵其價額；犯罪所
    得已實際合法發還被害人者，不予宣告沒收或追徵，刑法第
    38條之1第1項前段、第3項、第5項分別定有明文。
  ㈡查，扣案之電鑽、拔釘器、套筒扳手各1支，均係被告所有，
    供其犯本件加重竊盜犯罪所用之物，業經被告供承在卷，爰
    依刑法第38條第2項前段之規定宣告沒收。至被告竊得之10
    元硬幣2,504枚（共計2萬5,040元），雖屬犯罪所得，惟業
    經警方當場查扣發還告訴人一節，有贓物認領保管單1紙在
    卷可稽，足認該等財物業已實際發還告訴人，爰依刑法第38
    條之1第5項規定，不予宣告沒收或追徵。
據上論斷，應依刑事訴訟法第273條之1第1項、第299條第1項前
段，刑法第277條第1項、第321條第1項第3款、第354條、第55條
、第41條第1項前段、第8項、第51條第5款、第38條第2項前段，
刑法施行法第1條之1第1項，判決如主文。
本案經檢察官丁維志提起公訴，經檢察官張啓聰到庭執行職務。
中　　華　　民　　國　　111 　年　　8 　　月　　24　　日
                  刑事第二十五庭  法  官      曾淑娟
如不服本判決，應於判決送達後20日內敘明上訴理由，向本院提
出上訴狀 (應附繕本) ，上訴於臺灣高等法院。其未敘述上訴理
由者，應於上訴期間屆滿後20日內向本院補提理由書「切勿逕送
上級法院」。
                                  書記官       王若安   
中　　華　　民　　國　　111 　年　　8 　　月　　30　　日
附錄本案論罪科刑法條全文：
中華民國刑法第277條
傷害人之身體或健康者，處5年以下有期徒刑、拘役或50萬元以
下罰金。
犯前項之罪，因而致人於死者，處無期徒刑或7年以上有期徒刑
；致重傷者，處3年以上10年以下有期徒刑。

中華民國刑法第321條
犯前條第1項、第2項之罪而有下列情形之一者，處6月以上5年以
下有期徒刑，得併科50萬元以下罰金：
一、侵入住宅或有人居住之建築物、船艦或隱匿其內而犯之。
二、毀越門窗、牆垣或其他安全設備而犯之。
三、攜帶兇器而犯之。
四、結夥三人以上而犯之。
五、乘火災、水災或其他災害之際而犯之。
六、在車站、港埠、航空站或其他供水、陸、空公眾運輸之舟、
    車、航空機內而犯之。
前項之未遂犯罰之。

中華民國刑法第354條
毀棄、損壞前二條以外之他人之物或致令不堪用，足以生損害於
公眾或他人者，處2年以下有期徒刑、拘役或1萬5千元以下罰金
。